# LOGO设计费

提问人：xiaochao1212 时间：2018-04-13 08:42:14
请教：LOGO设计费金额较大（ 100 万），确认无形资产是否合理，但是我有个疑虑就是商标具体能否在未来产生经济利益流入确实不好说，一次性费用化计入销售费用是否更谨慎？

回答人：chenyiwei
一次性费用化处理。参考：《瑞华研究 2010 ～ 2016 汇编》之“问题1-2-22（支付给外部机构的大额品牌包装费的会计处理）”。